# 东亚时区RISC-V时区双周同步会：2020-12-24 第002次会议

### 如何参会

微信用户：直接在 CNRV公众号 和 OSDT公众号（ID：hellogcc2007）私信输入「双周会」即可收到进入会议的Zoom会议链接。

邮件用户：发邮件给吴伟 wuwei2016 [at] iscas.ac.cn 标注参会

### 如何报告

报告需要预约，提前一天发邮件给
吴伟 wuwei2016 [at] iscas.ac.cn
即可。

### 暂时确定的议程（持续添加）：

- 15:00 - 15:05 参会者相互自我介绍
- 汪辰：AOSP for RISC-V 的进展
- 陈嘉炜：QEMU与GDB的某个bug的更新（mentor Jim Wilson）
- 吴伟：Code Speed SIG 近期工作
- 陈嘉炜：Code Size Reduction SIG 近期工作
- 陆旭凡：LLVM RISC-V 后端近两周 patch 提交及review情况简报
- 刘玖阳：上一次双周会提出的需求的文档任务跟踪
- 15分钟：开放位置x3
- 5分钟：自由讨论

会议纪要、PPT、议程等都会以CC协议存放在 CNRV 的 GitHub：

https://github.com/cnrv/RISCV-East-Asia-Biweekly-Sync

## 会议纪要

- 3点准时开始。约20人参加会议。
- 汪辰 介绍了 AOSP for RISC-V 的进展。目前 Linux Kernel 已经OK，Bionic 部分的移植工作还在进行。完成之后会先发一些 patch 去 upstreaming 试试。 Bin Meng 就 Google 的支持态度和后续的工作等进行了提问和交流。
- 陈嘉炜 介绍了最近社区中 GNU 工具链的一些贡献的机会，介绍了 Jim Wilson 列出来的一些适合新人做的项目。 Levy 和 Jiawei 各自做了一部分。陈嘉炜 同时介绍了在 Zfinx 上的实现的进展。
- 吴伟介绍了最近RVI的工作、code speed SIG 的进展、SAIL Model 可能后续带来的问题，以及后续可能需要延长会议或新的同步会议的可能性。slides 的 [pdf 版本](./2020-12-24.pdf) [Google Doc](https://docs.google.com/presentation/d/1XhNM9RZrzPMxLUyUBxchp_mH0oh4nQGV1rVz99ft0cA/edit?usp=sharing)
- 陆旭凡介绍了LLVM上的一些patch的更新。
- 方华启、陈嘉炜、李威威讨论了 Zfinx 到底能带来什么好处。目前觉得是 code size 上会有一些帮助。

### Follow-up Actions of 20201224

- 如果后续需要同步的事项变多，那么考虑增加会议频度、或者延长会议时间、或者拆分新的TG会议。后续吴伟负责拿出几个方案大家投票协商。
- Sequencer 本次没参加，上次的 follow up 推迟到下次再讨论。Chisel/FIRRTL。

### Follow-up Actions of 20201210

- Sequencer 将自己的需求写到 https://github.com/cnrv/RISCV-East-Asia-Biweekly-Sync/issues
- 吴伟 后续创建 Zoom 会议代替腾讯会议，确保 Linux 用户可以加入和分享屏幕。
- 吴伟 准备12月24日的会议议程。
- 吴伟 下次会议报告 code speed opt SIG 的动态
- 陈嘉炜 下次会议报告 code size reduction SIG 的动态

### 在本次开会前的RISC-V社区信息

- 12月14日 25:00 - 26:00 J ext 会议。没参加。睡觉了。感觉 J 工作组讨论的东西跟 JIT 没什么关系。后续工作有可能在 Managed Runtime TG 进行推动。
- 12月15日 23:00 - 24:00 code size reduction 每周例会正常举行。本次 陈嘉炜 介绍了 zfinx 的实现进展。目前 gcc、binutils 基本完成，开始实现 gdb 的部分；QEMU跟Spike的支持在做，还有bug；LLVM的zfinx实现提交了第一版给了LLVM上游，已经有了一些评审意见。
- 12月15日 24:00 - 25:00 code speed optimization SIG 月度会议举办。本次 吴伟 提交了一个构建性能测评平台的 proposal，Jeremy 对各种优化的优先级进行了讨论。后续1月4号的时候会继续进行review，并计划在1月7日提交到 T&R SC 建立TG。
- 12月17日 09:30 - 11:00 举办了两岸RISC-V生态交流会。大陆和台湾久违的进行了交流。这次也是线上。希望可以尽快疫情过去，重启线下聚会。
- 12月17日 25:00 - 26:00 是 Toolchain & Runtime 的双周会议。没参加，睡觉了。有小伙伴参加了么？
